臺灣高等法院高雄分院刑事判決　　　 100年度上訴字第1485號
上　訴　人　臺灣高雄地方法院檢察署檢察官
被　　　告　楊禎哲
上列上訴人因被告妨害風化案件，不服臺灣高雄地方法院100 年
度訴字第846 號中華民國100 年8 月12日第一審判決（起訴案號
：臺灣高雄地方法院檢察署100 年度偵字第12667 號），提起上
訴，本院判決如下：
     主  文
上訴駁回。
     事  實
一、楊禎哲於高雄市○○區○○路81之48號「樂樂美容坊」，擔
    任現場經理，基於意圖使女子與他人為性交行為，而容留、
    媒介以營利之犯意，於民國100 年4 月14日下午7 時46分許
    ，接待媒介來店消費之男客翁士晉，至該店2 樓1 號包廂內
    ，由越南籍女子阮氏垂洋向該男客說明全套性交易代價為新
    臺幣（下同）2500元後，經該男客同意並交付2500元予阮氏
    垂洋後，雙方進行性交易，由阮氏垂洋按摩翁士晉之生殖器
    ，並進而以嘴吸吮之，再由翁士晉以其生殖器插入阮氏垂洋
    生殖器為性交行為（俗稱「全套」性交易），上開代價由阮
    氏垂洋分得得7 成（即1750元），其餘歸店方所有。楊禎哲
    以上開方式，媒介並提供「樂樂美容坊」之包廂容留翁士晉
    與阮氏垂洋為性交行為以營利。嗣於同日下午8 時35分許，
    即為警持搜索票進入該店，當場查獲翁士晉與阮氏垂洋共處
    一室，並扣得如附表所示之物，始悉上情。
二、案經高雄市政府警察局仁武分局報告臺灣高雄地方法院檢察
    署檢察官偵查起訴。
    理  由
一、證據能力之論述：被告以外之人於審判外之言詞或書面陳述
    ，除法律有規定者外，不得作為證據，刑事訴訟法第159 條
    第1 項定有明文。又被告以外之人於審判外之陳述，雖不符
    前四條之規定，而經當事人於審判程序同意作為證據，法院
    審酌該言詞陳述或書面陳述作成時之情況，認為適當者，亦
    得為證據。當事人、代理人或辯護人於法院調查證據時，知
    有第159 條第1 項不得為證據之情形，而未於言詞辯論終結
    前聲明異議者，視為有前項之同意，刑事訴訟法第159 條之
    5 亦有明定。本判決以下所引言詞或書面之傳聞證據，檢察
    官、被告對其證據能力，於本院準備程序中均表示同意作為
    證據，而於本院調查證據時，亦均知悉有刑事訴訟法第159
    條第1 項原則上不得作為證據之情形，惟均未於本院言詞辯
    論終結前聲明異議，本院審酌證據資料作成時之情況，並無
    違法不當及證明力明顯過低之瑕疵，且無依法應排除其證據
    能力之情形，認以之作為證據應屬適當，依同法第159 條之
    5 第2 項、第1 項之規定，自均有證據能力。
二、上開犯罪事實，業據被告楊禎哲於本院審理中坦承不諱，核
    與證人翁士晉、阮氏垂洋於警詢、偵查中之證述情節大致相
    符，且有高雄市政府警察局臨檢現場紀錄表、高雄市警察局
    行政科專勤組搜索扣押筆錄、扣押物品目錄表扣押物品收據
    、本院搜索票、現場照片12張在卷可佐（見偵卷第21至28頁
    ），足認被告上開出於任意性之自白與事實相符，堪以採信
    。本案事證明確，被告犯行洵堪認定。
三、按稱性交者，謂非基於正當目的所為之以性器進入他人之性
    器、肛門或口腔，或使之接合之行為，刑法第10條第5 項第
    1 款定有明文。本件阮氏垂洋以嘴吸吮男客翁士晉生殖器，
    並由翁士晉以其生殖器插入阮氏垂洋生殖器之行為，依前開
    法律規定，均屬刑法之性交行為。又刑法第231 條第1 項所
    謂容留，係指供給性交或猥褻者之場所；至於媒介，係指在
    兩方間介紹為性交或猥褻之行為而言，此有最高法院96年度
    台上第707 號裁判要旨可資參照。核被告所為，係犯刑法第
    231 條第1 項之圖利容留、媒介性交罪。被告媒介之低度行
    為，應為容留之高度行為所吸收，不另論罪。
四、原審認定被告犯罪，適用刑法第231 條第1 項之規定予以論
    科，並審酌被告為「樂樂美容坊」之現場經理，為賺取不法
    利益，容留、媒介上開女子與男客為性交行為，所為實不足
    取，惟念及被告犯後坦白承認犯行，態度良好，且本案遭查
    獲容留、媒介性交行為之女服務生僅阮氏垂洋1 人，次數亦
    僅1 次，被告尚未取得性交易費用即為警查獲，犯罪情節尚
    非重大等一切情狀，量處被告有期徒刑2 月，並諭知易科罰
    金之折算標準。並以被告前於77年間因故意犯傷害罪受有期
    徒刑以上刑之宣告，執行完畢後，5 年以內未曾因故意犯罪
    受有期徒刑以上刑之宣告，有臺灣高等法院被告前案紀錄表
    1 份在卷可考，其僅因一時失慮而觸犯本件犯行，犯罪情節
    尚非嚴重，信其經此教訓後，應知警惕而無再犯之虞，認被
    告所受宣告之刑，以暫不執行為適當，而依刑法第74條第1
    項第2 款之規定，宣告緩刑2 年，並命被告應向公庫支付3
    萬元。此外，並敘明扣案附表編號1 、2 所示之物，均係被
    告所有供本案犯罪所用之物，業據被告供陳在卷（見原審二
    卷第21頁），依刑法第38條第1 項第2 款之規定，宣告沒收
    。原判決認事用法俱無違誤，量刑及宣告緩刑及命命被告應
    向公庫支付3萬元，均無不當，應予維持。
五、檢察官上訴意旨略以：被告於警詢、偵查及原審準備程序均
    否認犯行，並以：伊僅在現場燒紙錢，並未媒介本件性交易
    云云為辯，其雖於原審審理中自知證據確鑿，始坦承犯行，
    犯後態度，並非良好，原審予以緩刑宣告，並非妥適；此外
    ，原審認定被告尚未收取性交易費用，即為警查獲，與證人
    即男客翁士晉所證，其已支付費用始進行性行為，亦有未合
    等語。惟法院是否就所處之刑為緩刑之宣告，應綜合被告犯
    罪之手法、情節是否重大、所生危害之程度及犯後態度是否
    良好等一切情狀，審酌其有無再犯之虞，是否以暫不執行為
    適當，以為判斷之基準。被告是否於偵查中即自白犯罪，固
    影響其犯後態度之審酌，然非可謂於偵查中仍否認犯罪者，
    即不應受緩刑之寬典，仍應審酌其它因素情事以為判斷。上
    訴意旨以被告未能及早於偵查及原審準備程序自白犯行，指
    摘原審予以緩刑之宣告不當，尚非有理由。此外，證人即男
    客翁士晉固於檢察官偵查中證稱：伊交易之費用2500元已交
    付與其為性交易之女子等語在卷（偵卷第50頁），惟該男客
    與本件從事性交易之女子係在包廂內為警查獲，以如前述，
    則該女子尚未將收取之2500元交付被告，亦與常情無違，原
    審就此認定被告尚未取得本件性交易之費用，並無不合，上
    訴意旨仍執前詞，提起上訴，為無理由，應予駁回。
據上論斷，應依刑事訴訟法第368 條，判決如主文。
本案經檢察官朱秋菊到庭執行職務。
中    華    民    國   100    年    12    月    14    日
                  刑事第十庭    審判長法  官  陳中和
                                      法  官  林水城
                                      法  官  蔡國
以上正本證明與原本無異。
如不服本判決應於收受本判決後10日內向本院提出上訴書狀，其
未敘述上訴理由者，並得於提起上訴後10日內向本院補提理由書
狀（均須按他造當事人之人數附繕本）「切勿逕送上級法院」。
中    華    民    國   100    年    12    月    14    日
                                      書記官  周青玉

附表：                                    
┌──┬────────────┬───┐
│編號│品名                    │數量  │
├──┼────────────┼───┤
│1   │臨檢燈遙控器            │2個   │
├──┼────────────┼───┤
│2   │檯單                    │1張   │
└──┴────────────┴───┘